臺灣臺中地方法院刑事判決　　　　　　100年度簡上字第272號
上　訴　人　臺灣臺中地方法院檢察署檢察官
被　　　告　湯垂森
上列上訴人因被告詐欺案件，不服中華民國100年5月20日本院臺
中簡易庭100年度中簡字第1233號第一審簡易判決(聲請簡易判決
處刑案號：臺灣臺中地方法院檢察署100年度偵緝字第589、590
號)，提起上訴，本院管轄之第二審合議庭判決如下：
    主  文
原判決撤銷。
湯垂森幫助意圖為自己不法之所有，以詐術使人將本人之物交付
，處有期徒刑肆月，如易科罰金，以新臺幣壹仟元折算壹日。
    犯罪事實
一、湯垂森依一般社會生活之通常經驗，認識個人在金融機構帳
    戶之金融卡係供自己使用之重要理財工具，關係個人財產、
    信用之表徵，且可預見金融卡及其密碼資料如交予他人使用
    ，而未闡明正常用途，極易被利用為與財產有關之犯罪工具
    ，並可能因此幫助不詳之犯罪集團隱匿真實身份，使犯罪難
    以查緝，竟仍不顧他人可能遭受財產上損害之危險，而基於
    縱若其金融機構之帳戶資料被利用作為詐欺取財之用，亦不
    違背其本意之幫助詐欺取財之不確定故意，於民國99年7月2
    日(其最後一次以金融卡提領款項之時間)至99年8月11日前
    某不詳時間，在不詳地點，將其向臺灣中小企業銀行民權分
    行申請開設帳號00000000000000號帳戶 (下稱臺灣中小企銀
    帳戶)及向臺新國際商業銀行民權分行申請開設帳號0000000
    0000000004號帳戶(下稱臺新銀行帳戶)之存摺、金融卡及密
    碼，交付予真實姓名年籍均不詳之成年人，提供予該成年人
    所屬詐欺集團為詐欺取財犯行時，作為存匯款及提款帳戶使
    用，容任他人藉以遂行財產犯罪。嗣即有詐欺集團成年成員
    ，基於共同意圖為自己不法所有之概括犯意聯絡：
  (一)於99年8月11日某時，以電話向侯碧枝佯稱係MOMO電視購物
    台人員，因作業人員疏失致侯碧枝先前購物付款方式遭設定
    為分期付款，需辦理取消，隨後另有自稱「中國信託銀行」
    行員來電，誆稱需至附近之自動櫃員機操作取消分期付款方
    式等情，致侯碧枝信以為真，陷於錯誤，聽從該詐欺集團成
    員指示至嘉義縣朴子市○○○路1號合作金庫銀行前操作自
    動櫃員機，先後於同日晚間9時11分、10時3分許，轉帳新臺
    幣(下同)23,866元、12,499元，合計36,365元，至湯垂森提
    供之上揭臺灣中小企銀帳戶內，以此方式由侯碧枝交付款項
    ，同日旋由上開詐欺集團成員以卡片提款方式提領一空。
  (二)於99年8月11日某時，以電話向李恩惠佯稱係雅虎奇摩拍賣
    網站賣家，李恩惠先前之購物因內部系統設定改成分期付款
    ，隨後另有自稱彰化銀行行員者來電，誆稱李恩惠需至附近
    之自動櫃員機操作取消分期付款方式等情，致李恩惠信以為
    真，陷於錯誤，聽從詐欺集團成員指示，至臺北縣新店市 (
    現已改制為新北市新店區○○○路○段382號某便利商店之自
    動櫃員機操作，於同日晚間9時35分許，轉帳22,036元至湯
    垂森提供之上揭臺灣中小企銀帳戶內，以此方式由李恩惠交
    付款項，同日旋由上開詐欺集團成員以卡片提款方式提領一
    空。
  (三)於99年8月11日晚上8時許，以電話向何自婷佯稱為雅虎奇摩
    拍賣網站客服人員，因何自婷之前在雅虎奇摩拍賣網站購物
    ，於超商取貨時，店員拿錯單子讓其簽收，導致每月會自其
    帳戶扣款，隨後另有自稱郵局人員者來電，誆稱其需至附近
    之自動櫃員機操作取消分期付款方式，致何自婷信以為真，
    陷於錯誤，聽從該詐欺集團成員指示，先後於同日晚間9時4
    0分許、9時57分許、翌(12)日凌晨0時34分許、0時47分許、
    0時49分許，分別轉帳2萬元、4萬元、11,000元、5萬元、39
    ,000元，合計16萬元，至湯垂森提供之上揭臺新銀行帳戶內
    ，以此方式由何自婷交付款項，同日旋由上開詐欺集團成員
    以卡片提款方式提領一空。嗣經侯碧枝、李恩惠、何自婷發
    覺有異，報警處理，而循線查獲上情。
二、案經臺中市警察局(現改制為臺中市政府警察局)第四分局、
    臺北縣政府警察局(現改制為新北市政府警察局)蘆洲分局分
    別報請臺灣臺中地方法院檢察署檢察官偵查起訴。
    理    由
一、證據能力方面：
(一)按被告以外之人 (包括證人、鑑定人、告訴人、被害人及共
    同被告等)於審判外之陳述雖不符刑事訴訟法第159條之1至
    之4等4條之規定，而經當事人於審判程序同意作為證據，法
    院審酌該言詞陳述或書面陳述作成時之情況，認為適當者，
    亦得為證據；當事人、代理人或辯護人於法院調查證據時，
    知有刑事訴訟法第159條第1項不得為證據之情形，而未於言
    詞辯論終結前聲明異議者，視為有前項之同意，同法第159
    條之5定有明文。查證人侯碧枝、李恩惠、何自婷於警詢時
    之陳述，對被告而言性質上均屬傳聞證據，惟被告於本院準
    備程序時不爭執其證據能力，同意作為證據，且經本院審理
    時提示並告以要旨，經公訴人、被告表示意見，均未於言詞
    辯論終結前聲明異議，本院審認上開證據作成時之情況，應
    無違法取證或不當情事，與本案待證事實間復具有相當之關
    聯性，以之作為證據應屬適當，依刑事訴訟法第159條之5規
    定，自有證據能力。
(二)本案判決以下引用之非供述證據，經本院依法踐行調查證據
    程序，公訴人及被告均不爭執各該證據之證據能力，且亦查
    無依法應排除其證據能力之情形，是後述所引用證據之證據
    能力均無疑義。
二、認定犯罪事實所憑之證據及理由：
    訊之被告湯垂森固不否認有申辦上開臺灣中小企銀帳戶、臺
    新銀行帳戶，及被害人侯碧枝、李恩惠受詐騙後分別轉帳36
    ,365元、22,036元至該臺灣中小企銀帳戶、被害人何自婷受
    詐騙後轉帳16萬元至上揭臺新銀行帳戶之事實，惟矢口否認
    有何幫助詐欺取財之犯行，辯稱：伊臺灣中小企銀帳戶、臺
    新銀行的存摺都是多年前工作時作為薪資帳戶使用，離職後
    就沒有再使用，這兩個帳戶的存摺、金融卡、印章，伊都放
    在1個藍色小包包內，因為伊怕忘記密碼，所以把金融卡的
    密碼寫在存摺後面，包包平常都放在租屋處，有時出去也會
    攜帶出門，因為伊也會將香菸放在包包內，伊從99年開始就
    找不到這個包包，因為帳戶裡面已經沒有錢了，對伊來說不
    重要，所以伊沒有留意帳戶存摺去向，也沒有去報警云云。
    經查：
(一)上開臺灣中小企銀帳戶、臺新銀行帳戶係被告湯垂森向臺灣
    中小企業銀行、臺新國際商業銀行分別申請開設使用之情，
    業經被告湯垂森於偵訊及本院審理時坦認屬實，並有臺灣中
    小企業銀行民權分行99年9月8日99民權字第00297號函暨檢
    附之被告開戶資料、印鑑卡影本、存款交易明細查詢單各1
    份【見臺中市警察局第四分局中分四偵字第0990024296號卷
    (下稱警(一)卷)第28至63頁】、臺新國際商業銀行99年9月24
    日臺新作文字第9916187號函暨檢附被告帳戶之客戶基本資
    料、臺幣存款歷史交易明細查詢表各1份在卷可稽【見臺北
    縣政府警察局蘆洲分局北縣警蘆刑字第00990039352號卷(下
    稱警(二)卷)第24至26頁】；又被害人侯碧枝、李恩惠因誤信
    詐欺集團之電話指示，分別轉帳36,365元、22,036元至該臺
    灣中小企銀帳戶、被害人何自婷因誤信詐欺集團之電話指示
    ，合計轉帳16萬元至上揭臺新銀行帳戶等情，亦據被害人侯
    碧枝、李恩惠、何自婷於警詢時證述甚詳【見警(一)卷第1至6
    頁、警(二)卷第7至10頁】，並有被害人侯碧枝提出之合作金
    庫銀行自動櫃員機交易明細表影本2張 (見警(一)卷第15頁)、
    被害人李恩惠提出之中國信託銀行自動櫃員機交易明細表影
    本1張(見警(一)卷第16頁)、YAHOO!奇摩拍賣得標通知1張 (見
    警(一)卷第17頁)、被害人何自婷提出之臺新銀行自動櫃員機
    交易明細表影本5張 (警(二)卷第14至15頁)附卷可參，是被告
    所有上開臺灣中小企銀帳戶、臺新銀行帳戶遭詐欺集團成員
    作為實施詐欺取財之工具使用，且被害人侯碧枝、李恩惠、
    何自婷受詐騙後匯款至被告提供之上開帳戶內之事實，應堪
    認定。
(二)被告雖以前揭情詞置辯，惟查：
    1.被告湯垂森對於上開臺灣中小企銀帳戶、臺新銀行帳戶之
      存摺、金融卡確係放在其所有藍色包包內遺失一節，始終
      無法提出相關之有利證據供本院調查以實其說。
    2.查金融帳戶存摺、金融卡為個人理財之重要工具，被告係
      五專畢業【參被告調查筆錄教育程度欄之記載，見臺灣臺
      中地方法院檢察署100年度偵緝字第589號卷(下稱偵緝字
      第589號卷)第5頁】，依其智識、能力，理應將上開臺灣
      中小企銀帳戶、臺新銀行之帳戶存摺及金融卡妥善保管，
      如有遺失、失竊之情事，亦應立即申報掛失；尤以時下相
      關金融帳戶遭犯罪集團利用之新聞報導層出不窮，政府亦
      不遺餘力地提醒民眾注意、警覺，此被告於本院審理時亦
      自承稱：國家一再宣導詐騙集團的事情，伊也曾接過詐騙
      集團的電話等語(見本院卷第45頁背面)，苟若上揭帳戶資
      料確係遺失或失竊，何以其未曾申報掛失或報警？又被告
      於偵訊時供稱：上揭臺灣中小企銀帳戶係之前任職公司之
      薪資轉帳帳戶，已有6、7年未使用等語(見偵緝字第589號
      卷第22頁)；於本院審理時供稱：臺新銀行帳戶是伊任職
      敬業保全股份有限公司之薪資帳戶，99年4月離職後，就
      沒有再使用等語(見本院卷第29頁、第45頁)，且觀之卷附
      上揭臺灣中小企業銀行存款交易明細查詢單之記載 (見警
      (一)卷第29頁、第63頁)，該帳戶於99年8月11日被害人侯碧
      枝匯款前，最後一次交易時間為96年12月21日存入12元，
      結存金額為24元；另依上揭臺新銀行臺幣存款歷史交易明
      細查詢表之記載 (見警(二)卷第26頁)，此帳戶於99年8月11
      日有被害人匯款之前，最後一次交易時間為99年7月2日以
      金融卡提領100元，存款餘額僅72元。則被告既已不再使
      用上開臺灣中小企銀帳戶、臺新銀行帳戶，尤以該臺灣中
      小企銀帳戶至少已有3、4年時間未曾有交易紀錄，其竟將
      該2個帳戶之存摺、金融卡及密碼均放外出攜帶之包包內
      一併帶同外出，顯與常情有違；甚者，被告於本院準備程
      序時供稱：伊另外還有一個郵局的存摺，都放在自己的皮
      箱裡面，郵局的帳戶也是公司薪資使用的，已經2、3年沒
      有再使用了等語(見本院卷第29頁)，顯然被告並無隨身攜
      帶其所有金融帳戶存摺之特殊習性，亦非無可存放帳戶存
      摺、金融卡之處所，何以將不再使用之存摺、金融卡等物
      件一再攜帶外出，憑添遭竊或遺失之風險？被告所辯顯然
      悖離常理，自難輕信。
    3.且欲使用金融卡領取款項者，須於金融機構設置之自動櫃
      員機上依指令操作，並輸入正確之密碼，方可順利領得款
      項。由此可見，如非經帳戶所有人同意、授權而告知金融
      卡密碼等情況，單純持有金融卡之人，欲隨機輸入號碼而
      領取款項之機會，以金融卡密碼之設計，不法之人任意輸
      入號碼而與正確之密碼相符者，機率微乎其微。且為避免
      徒增金融帳戶款項遭人持金融卡併同輕易得知之密碼盜領
      款項，稍有社會歷練、經驗之人，均知應將存摺、金融卡
      分開放置，將密碼牢記心中，而不在任何物體上標示或載
      明密碼，亦不應輕易告知他人，若有記錄密碼，亦會將密
      碼記於他處，又若有金融卡，鮮少會再隨身攜帶存摺，並
      將存摺、金融卡分別妥善放置避免一併遭竊，被告係有相
      當社會歷練之成年人，就此社會經驗常情亦為其所熟知，
      其竟將金融卡密碼寫在存摺上，復將該等帳戶之存摺、金
      融卡及密碼等帳戶相關物件均放在同一包包內，其舉顯與
      一般常情有違，則被告究有否將上開臺灣中小企銀帳戶、
      臺新銀行帳戶之存摺、金融卡等物件放在其所稱之藍色包
      包內，因而遺失，確屬有疑。
    4.況以詐欺集團成員收購取得人頭帳戶之常見手法，渠等利
      用部分民眾需款孔急或貪圖小利之心理因素，藉由登報廣
      告或隨機搭訕招攬方式獲取存摺、金融卡及密碼之情形甚
      為常見，執行上亦無重大困難，而原帳戶所有人既係出於
      自願提供帳戶供渠等犯罪使用，事後自行凍結帳戶、變更
      密碼或申請將原提款卡作廢並補發新卡之可能性較低，是
      以，詐欺取財之人收購或使用人頭帳戶做為出入帳戶，自
      實施詐欺取財之人角度審酌，其既知利用他人之帳戶掩飾
      犯罪所得，應非愚昧之人，當知社會上一般正常之人如帳
      戶存摺、金融卡及密碼遺失或遭竊，為防止拾得或竊得之
      人盜領其存款或做為不法使用而徒增訟累，必於發現後立
      即報警或向金融機構辦理掛失止付，在此情形下，如仍以
      該帳戶作為犯罪工具，在被害人將款項匯入該帳戶後，極
      有可能因帳戶所有人掛失止付而無法提領，則其大費周章
      從事於犯罪之行為，甘冒犯罪後遭追訴、處罰之風險，卻
      只能平白無故替原帳戶所有人匯入金錢，而無法得償犯罪
      之目的，此等損人不利己之舉，應非詐欺取財者所願為。
      換言之，從事此等財產犯罪之不法集團，若非確知該帳戶
      所有人不會去報警或掛失止付，以確定其等能自由使用該
      帳戶提款、轉帳，則其等應不至於以該帳戶從事於財產犯
      罪。而觀之上開臺灣中小企銀存款交易明細查詢單，被害
      人侯碧枝、李恩惠於99年8月11日遭詐騙轉帳後，詐欺集
      團成員旋即於同日以跨行提款方式，分次將款項提領一空
      ；另依上開臺新銀行帳戶之臺幣存款歷史交易明細查詢記
      載，被害人何自婷於99年8月11日遭詐騙轉帳5筆款項後，
      詐欺集團成員旋即於同日以卡片提領方式，分次將款項提
      領一空，顯見該時上開銀行帳戶存摺、金融卡及密碼資料
      已流入他人之手；倘非被告提供該臺灣中小企銀帳戶、臺
      新銀行帳戶存摺及金融卡、密碼予不詳姓名年籍之詐欺集
      團成員，該等帳戶應無於瞬間即遭人以金融卡、密碼資料
      進行提款使用，足見該詐騙集團向被害人詐騙時，已有把
      握該帳戶不會遭帳戶所有人即時申請掛失手續，而此等確
      信在該帳戶係遺失或遭竊之情形，實無發生之可能。是上
      開臺灣中小企銀帳戶、臺新銀行帳戶之存摺、金融卡應係
      被告提供予詐騙集團使用，應無疑義。被告前揭所辯，不
      足採信。
(三)按刑法上之故意，可分為直接故意與不確定故意(間接故意)
    ，所謂「不確定故意」，係指行為人對於構成犯罪之事實，
    預見其發生而其發生並不違背其本意者，刑法第13條第2項
    定有明文。又幫助犯之成立，以行為人主觀上認識被幫助者
    正欲從事犯罪或係正在從事犯罪，且該犯罪有既遂之可能，
    而其行為足以幫助他人實現構成要件者，即具有幫助故意，
    並不以行為人確知被幫助者係犯何罪名為必要。而一般人至
    金融機關如銀行、郵局等開設帳戶使用，係極為方便容易且
    迅速之事，如有使用金融存款帳戶之正當用途，自以使用其
    本人或可信賴之親友申請之帳戶，最為便利安全，且若非具
    意圖以他人帳戶從事不法用途，並藉以逃避查緝，自無使用
    他人帳戶之理。是依一般人通常之知識、經驗，均應知任意
    提供自己帳戶予無信賴關係之他人使用，易致他人藉該帳戶
    取得不法犯罪所得，且欲以之隱匿帳戶內資金之實際取得人
    之身份。又近年來詐欺取財之犯罪類型層出不窮，該等犯罪
    ，為避免執法人員之追究處罰，經常誘使一般民眾提供金融
    帳戶存摺、提款卡等資料，再以此帳戶作為對外詐欺取財或
    其他各種財產犯罪之不法用途使用，業經電視新聞及報章雜
    誌等大眾傳播媒體多所報導，政府亦極力宣導，期使民眾注
    意防範，此情並為被告所明知，有如前述，則一般人本於生
    活經驗及認識，在客觀上當可預見他人要求提供金融帳戶之
    存摺、金融卡及密碼等資料供其使用之行徑，往往與該帳戶
    進行詐欺取財或其他財產犯罪有密切關連。而被告縱使並不
    確知所提供之帳戶，係遭他人用以對被害人詐欺取財，亦無
    法確知取得帳戶之人係以何種方法於何時地為詐欺取財之具
    體內容，惟對於其所提供上揭臺灣中小企銀帳戶、臺新銀行
    帳戶之存摺、金融卡等物件，將遭人作為詐欺取財犯行所得
    財物匯入及提領之工具使用，應有概括之認識，且可預見其
    發生，竟仍同意提供，以致自己完全無法瞭解、控制該等帳
    戶物件之使用方法及流向，被告應具有縱有人利用上揭臺灣
    中小企銀帳戶、臺新銀行帳戶之存摺實施詐欺取財或其他犯
    罪之用，亦不違背其本意之幫助意思，且其無確信前揭帳戶
    不至遭利用為犯罪之用，仍將帳戶提供他人，被告有基於幫
    助犯罪之不確定故意存在，應堪認定。而被告有此不確定故
    意，仍將上揭臺灣中小企銀帳戶、臺新銀行帳戶之存摺、金
    融卡連同密碼交予不詳姓名年籍之成年男子所屬之詐欺集團
    為詐欺犯罪之用，其雖並未參與上開犯罪之構成要件行為，
    然其顯係以幫助他人犯罪之意思，實施上開犯罪構成要件以
    外之行為，其幫助詐欺取財犯行，亦可認定。
(四)綜上所述，被告提供上揭臺灣中小企銀帳戶、臺新銀行帳戶
    之存摺、金融卡等物件予前揭真實姓名年籍不詳之成年人及
    其所屬詐欺集團，幫助其等遂行詐欺取財犯行，事證明確，
    被告所辯顯係臨訟圖卸之詞，不足採信，其犯行堪以認定，
    應予依法論科。
三、論罪量刑之理由：
(一)按刑法上之幫助犯，係對於犯罪與正犯有共同之認識，而以
    幫助之意思，對於正犯資以助力，而未參與實施犯罪之行為
    者而言，最高法院著有49年度臺上字第77號判例可資參照。
    是以，如未參與實施犯罪構成要件之行為，且係出於幫助之
    意思提供助力，即屬幫助犯，而非共同正犯。查真實姓名年
    籍均不詳之成年人及所屬之詐欺犯罪集團成年成員，收取被
    告提供之上開臺灣中小企銀帳戶、臺新銀行帳戶之存摺、金
    融卡及密碼等資料後，分別利用上開帳戶之金融卡、密碼詐
    欺被害人侯碧枝、李恩惠、何自婷，核該詐欺集團成員所為
    ，係犯刑法第339條第1項詐欺取財罪。而被告湯垂森雖將其
    所有上開臺灣中小企銀帳戶、臺新銀行帳戶之存摺、金融卡
    及密碼交予真實姓名年籍均不詳之成年人及其所屬詐欺集團
    使用，然未見被告有何參與詐欺被害人侯碧枝、李恩惠、何
    自婷之行為或於事後分得詐騙款項之積極證據，是被告將其
    所有上開臺灣中小企銀帳戶、臺新銀行帳戶提供予詐欺集團
    作為遭詐欺取財之被害人匯款指定帳戶之行為，屬詐欺取財
    構成要件以外之行為，且在無證據證明被告係以正犯之犯意
    參與犯罪之情形下，應認其所為係幫助犯而非正犯。核被告
    湯垂森所為，係犯刑法第30條第1項、第339條第1項之幫助
    詐欺取財罪。被告以幫助之意思，參與構成要件以外之行為
    ，為幫助犯，應依刑法第30條第2項規定，依正犯之刑減輕
    之。
(二)又前揭不詳人等所屬之詐欺集團成員就詐欺取財犯行，固有
    犯意聯絡及行為分擔，為共同正犯，惟幫助犯係從犯，從屬
    正犯而成立，刑法上既無「共同幫助」之情，當亦無「幫助
    共同」之可言(最高法院95年度臺上字第6767號判決意旨參
    照)。
(三)被告基於幫助詐欺之犯意於同一日密接時間內提供上開臺灣
    中小企銀帳戶、臺新銀行帳戶之存摺、金融卡及密碼予不詳
    姓名成年男子所屬之詐欺集團使用，分別詐欺被害人侯碧枝
    、李恩惠、何自婷，被告僅有一幫助行為，雖助成正犯對被
    害人侯碧枝、李恩惠、何自婷詐欺取財得逞，係以一行為而
    觸犯構成要件相同之數罪名，為同種想像競合犯，應依刑法
    第55條前段規定，從一重論以一幫助詐欺取財罪。
(四)原審認被告幫助詐欺犯行，事證明確，對之判處罪刑，固非
    無見，惟量刑之輕重，雖屬事實審法院得依職權自由裁量之
    事項，然仍應受比例原則及公平原則之限制，否則其判決即
    非適法。刑事審判旨在實現刑罰權分配的正義，故法院對有
    罪被告之科刑，應符合罪刑相當之原則，使輕重得宜，罰當
    其罪，以契合社會之法律感情。又按「科刑時應以行為人之
    責任為基礎，並審酌一切情狀，尤應注意下列事項，為科刑
    輕重之標準：一犯罪之動機、目的。二犯罪時所受之刺激。
    三犯罪之手段。四犯罪行為人之生活狀況。五犯罪行為人之
    品行。六犯罪行為人之智識程度。七犯罪行為人與被害人之
    關係。八犯罪行為人違反義務之程度。九犯罪所生之危險或
    損害。十犯罪後之態度。」此為刑法第57條所明定。是在科
    刑時，因行為人犯罪行為之不法程度、犯罪所生之危險或損
    害、是否已與被害人達成和解，其量刑基礎即有不同，應予
    差別處遇。而本案被告一次提供臺灣中小企銀帳戶、臺新銀
    行帳戶之存摺、金融卡等物件予詐欺集團成員使用，被害人
    侯碧枝、李恩惠、何自婷受詐騙後，匯款總金額達20餘萬元
    ，且被害自始否認犯行，犯後態度欠佳，迄今亦未與被害人
    達成和解，原審僅對被告量處有期徒刑2月，量刑容有過輕而
    難認合於罪刑相當原則及比例原則、公平原則，尚欠允洽，
    檢察官上訴執此指摘原判決不當，為有理由，應由本院將原
    判決撤銷改判。爰審酌被告年逾半百，不思依循正軌賺取財
    物，將其所申辦之金融帳戶提供不詳之詐騙集團成員使用，
    雖未實際參與詐欺取財之犯罪，然已助長詐騙集團財產犯罪
    之風氣，紊亂社會正常交易秩序，造成社會互信受損，並使
    不法之徒藉此輕易詐取財物，且使警察機關追查真正幕後詐
    欺取財正犯憑添困擾，等同助長犯罪，所造成之危害非輕，
    及其犯罪造成被害人之損害，犯後態度欠佳，且未與被害人
    達成民事和解，暨其犯罪之動機、目的、生活狀況等一切情
    狀，量處如主文第2項所示之刑，並諭知易科罰金之折算標準
    。
四、應適用之法律：
    依刑事訴訟法第455條之1第1項、第3項、第369條第1項前段
    ，刑法第30條第1項、第2項、第339條第1項、第55條前段、
    第41條第1項前段，刑法施行法第1條之1第1項、第2項前段
    ，判決如主文。
本案經檢察官陳永豐到庭執行職務。
中    華    民    國   100    年    8     月    18    日
                  刑事第十七庭審判長法  官  劉邦繡
                                    法  官  洪挺梧
                                    法  官  簡芳潔
以上正本證明與原本無異。
不得上訴。
                                    書記官  余怜儀
中    華    民    國   100    年    8     月    18    日
附錄論罪科刑法條全文：
中華民國刑法第339條
意圖為自己或第三人不法之所有，以詐術使人將本人或第三人之
物交付者，處5年以下有期徒刑、拘役或科或併科1千元以下罰金
。
以前項方法得財產上不法之利益或使第三人得之者，亦同。
前二項之未遂犯罰之。
中華民國刑法第30條
幫助他人實行犯罪行為者，為幫助犯。雖他人不知幫助之情者，
亦同。
幫助犯之處罰，得按正犯之刑減輕之。